臺灣高雄地方法院刑事判決　　　　　　　96年度易字第1552號
公　訴　人　臺灣高雄地方法院檢察署檢察官
被　　　告　甲○○
　　　　　　　　　　現另案於台灣高雄監獄執行中
上列被告因竊盜案件，經檢察官提起公訴（96年度偵字第6410號
），嗣因被告就被訴事實為有罪之陳述，本院並於聽取當事人之
意見後，裁定改依簡式審判程序審理，並判決如下：
    主  文
甲○○竊盜，累犯，處有期徒刑肆月。如易科罰金，以新臺幣貳
仟元折算壹日。
    事  實
一、甲○○前於民國94年間因竊盜案件，經台灣高雄地方法院以
    94年度簡字第5078號判決判處有期徒刑3 月確定，並於95年
    4 月25日因徒刑執行完畢出監。詎其仍不知悔悟，竟基於意
    圖為自己不法所有之犯意，先於96年1 月25日上午9 時18分
    許，前往位於高雄縣梓官鄉○○路187 號大允工廠，佯向廠
    內員工陳漢桂、林仁恭索取廢棄無用之烤漆浪板，並於陳漢
    桂、林仁恭允許其進入廠內拿取烤漆浪板後，再於同日上午
    10 時42 分許，偕不知情之孫復謙到上址工廠內，趁該工廠
    員工不注意之際，徒手搬運未經允諾取用之白鐵水槽板2 塊
    （每塊長5 公尺、重13公斤，合計重26公斤）離廠，而竊取
    得手。其於竊得上開白鐵水槽板後，旋偕不知情之孫復謙將
    上開白鐵水槽板載送至高雄縣永安鄉○○路光明七巷3 號旁
    之資源回收場，將之以新台幣（下同）一千八百五十元之代
    價出售予該資源回收場負責人洪李翠連（孫復謙、洪李翠連
    均經台灣高雄地方法院檢察署檢察官另為不起訴處分）。嗣
    大允工廠負責人蔡紗於同日上午11時許返回工廠後，始發
    覺白鐵水槽板失竊，經警調閱監視錄影帶後，始循線查悉上
    情。
二、案經高雄縣政府警察局岡山分局報告臺灣高雄地方法院檢察
    署檢察官偵查起訴。
    理  由
壹、程序方面：
一、按除被告所犯為死刑、無期徒刑、最輕本刑為3 年以上有期
    徒刑之罪或高等法院管轄第一審案件者外，於法院行準備程
    序進行中，被告先就被訴事實為有罪之陳述時，審判長得告
    知被告簡式審判程序之旨，並聽取當事人、代理人、辯護人
    及輔佐人之意見後，裁定進行簡式審判程序；且受命法官行
    準備程序，與法院或審判長有同一之權限；又簡式審判程序
    之證據調查，不受刑事訴訟法第159 條第1 項、第161 條之
    2 、第161 條之3 、第163 條之1 及第164 條至第170 條規
    定之限制，刑事訴訟法第273 條之1 第1 項、第279 條第2
    項前段、第273 條之2 分別定有明文。
二、查被告甲○○所犯係死刑、無期徒刑、最輕本刑為3 年以上
    有期徒刑以外之罪，其於準備程序中就被訴事實為有罪之陳
    述，經法官告知簡式審判程序之旨，並聽取公訴人及被告之
    意見後，經本院裁定由受命法官獨任進行簡式審判程序，合
    先敘明。
貳、實體方面：
一、前開犯罪事實，業據被告於本院審理時坦承不諱，並供稱：
    （96年1 月25日）伊第一次是在9 時許到工廠去要鐵板，那
    次伊並沒有拿（白鐵水槽板），伊係（同日）10時許才到工
    廠拿（白鐵水槽板），…伊去工廠問工人是否可以給伊鐵板
    一事，孫復謙並沒有聽到，但是時，孫復謙有與伊一同進入
    工廠拿白鐵水槽板等語（見本院卷第25頁、第34頁），核其
    供述與大允工廠之監視錄影器測錄光碟影片畫面顯示，被告
    於96年1 月25日曾先後於上午9 時18分許、10時42分許進入
    大允工廠乙節相符（見警卷第2 頁），證人即大允工廠負責
    人蔡紗則證稱：伊於96年1 月25日上午11時許買便當回工
    廠，發現水槽板短少，經伊檢視工廠內之監視錄影畫面，發
    現水槽板係在同日上午10時許被竊等語（見偵卷第46頁），
    另證人即大允工廠員工陳漢桂、林仁恭亦均證稱：被告前於
    96年1 月24日來工廠向伊要烤浪板蓋水車，嗣於96年1 月25
    日又再次前來工廠向伊要烤浪板，伊因忙於工作而允諾被告
    自行拿取，詎被告於伊未及注意之際，竊取工廠內之白鐵水
    槽板等語（見警卷第9 頁、第11頁），證人孫復謙復證稱：
    斯時被告告訴伊廠方同意給渠等鐵板，伊遂與被告將白鐵水
    槽板折疊後帶離工廠等語（見警卷第4 頁），是以被告前開
    自白核與事實相符，應為可採。又被告於竊得上開白鐵水槽
    板後，旋即持往高雄縣永安鄉○○路光明七巷3 號旁之資源
    回收場變賣，得款一千八百五十元之事實，亦據被告供述在
    卷（見警卷第2 頁），並有證人即該資源回收場負責人洪李
    翠連證稱：被告將已經折疊毀損之白鐵水槽板二塊（合計26
    公斤）拿到伊經營之資源回收場，對伊表示上開白鐵水槽板
    係被告工作之工廠老板給的，並以一千八百五十元將上開白
    鐵水槽板出售予伊等語（見警卷第6 頁，偵卷第45頁），復
    有扣押物品目錄表1 件、現場蒐證照片2 幀在卷足佐（見警
    卷第18頁、第28頁），本件事證已臻明確，被告前揭竊盜犯
    行洵堪認定。至於被害人即大允工廠負責人蔡紗固指稱：
    大允工廠共失竊白鐵水槽板6 塊云云（見偵卷第46頁），惟
    本件被告於前揭時、地確僅竊得白鐵水槽板2 塊，並於得手
    後旋即持往資源回收場變賣等情，業如前述，經遍查本案卷
    證，則查無其他積極證據顯示，被告有何竊取其他4 塊白鐵
    水槽板之犯行，是尚難認大允工廠其他失竊之白鐵水槽板係
    遭被告竊取，併此敘明。
二、核被告所犯係刑法第320 條第1 項普通竊盜罪。又被告前於
    94年間因竊盜案件，經本院以94年度簡字第5078號判決判處
    有期徒刑3 月確定，並於95年4 月25日因徒刑執行完畢出監
    之事實，有台灣高等法院被告前案紀錄表1 份在卷可稽（見
    本院卷第12頁），其於徒刑執行完畢後5 年內，故意再犯本
    案有期徒刑以上之罪，為累犯，應依刑法第47條第1 項規定
    ，加重其刑。爰審酌被告正值壯年，竟不思以正當途逕謀取
    財富，為貪圖一己小利即竊取他人財物，對他人財產權利造
    成損害，法紀觀念淡薄，惟念及被告犯後坦承犯行，其所竊
    物品價值非鉅，且已返還予被害人，有卷附贓物認領保管單
    1 份可憑（見警卷第23頁），及其智識程度為國小畢業，家
    境勉持等一切情狀，量處如主文所示之刑，並諭知易科罰金
    之折算標準，以示懲儆。
據上論斷，應依刑事訴訟法第273 條之1 第1 項、第299 條第1
項前段，刑法第320 條第1 項、第47條第1 項、第41條第1 項，
刑法施行法第1 條之1 第1 項、第2 項，判決如主文。
本案經檢察官董秀菁到庭執行職務。
中　　華　　民　　國　　96　　年　　6 　　月　　29　　日
                  刑事第八庭  法　官  賴文姍
以上正本證明與原本無異。
如不服本判決，應於判決送達後10日內，向本院提出上訴狀。
中　　華　　民　　國　　96　　年　　6 　　月　　29　　日
                              書記官  王高山
附錄本判決論罪之法條：
刑法第320條第1項
意圖為自己不法之所有或第三人不法之所有，而竊取他人之動產
者，為竊盜罪，處5 年以下有期徒刑、拘役或500 元以下罰金。
